臺灣臺北地方法院小額民事判決
　　　　　　　　　　　　　　　　  111年度北小字第1303號
原      告  蕭劍平  
被      告  林峻麒


上列當事人間損害賠償(交通)事件，於中華民國111年4月28日言
詞辯論終結，本院判決如下：
    主    文
被告應給付原告新臺幣貳萬捌仟壹佰壹拾玖元，及附表之利息。
原告其餘之訴駁回。
訴訟費用新臺幣壹仟元由被告負擔。
本判決得假執行；被告如以新臺幣貳萬捌仟壹佰壹拾玖元為原告
預供擔保後，得免為假執行。
    事實及理由
壹、程序方面： 
一、被告經合法通知，無正當理由不到場，爰依原告之聲請，准
    由其一造辯論而為判決。
貳、實體部分：
一、原告主張：被告於民國110年9月19日日，駕駛車號00-0000
    號車，行經北市中山區長安東路1段與新生北路1段口處，因
    過失撞損原告向訴外人瑞豐交通股份有限公司承租之車號00
    0-0000號計程車（下稱系爭車輛），致系爭車輛車身受損，
    現場由交通分隊派員處理。系爭車輛必要修復費用新台幣3
    萬100元，訴外人瑞豐交通股份有限公司將損害賠償請求權
    讓與原告，又車損無法營業3日損失9000元及3日租車費用19
    50元，均應由被告負擔，爰依民法第184條侵權行為之法律
    關係請求賠償等語。聲明：被告應給付原告4萬1050元及自
    起訴狀繕本送達翌日起至清償日止，按年息5％計算之利息。
二、被告經合法通知，未於言詞辯論期日到場，亦未提出準備書
    狀做任何聲明或陳述。
三、經查，原告所稱上情，業據其提出之道路交通事故當事人登
    記聯單、債權讓與證明書、行車執照、修車估價單、車損照
    片等件為證，並有本院依職權向臺北市政府警察局交通警察
    大隊調閱之道路交通事故調查報告表、道路交通事故初步分
    析研判表、道路交通事故現場圖、道路交通事故補充資料表
    、交通事故談話紀錄表、交通事故照片等資料在卷可稽；而
    道路交通事故初步分析研判表載被告駕車具變換車道時未讓
    直行車先行，且未注意安全距離等情（本院卷第33頁），且
    被告對於原告主張之事實，已於相當時期受合法之通知，未
    於言詞辯論期日到場，亦未提出書狀爭執，本院審酌卷內證
    據，堪信原告上開之主張為真實。
四、按不法毀損他人之物者，被害人得請求賠償其物因毀損所減
    少之價額，民法第196條定有明文；又依上開規定請求賠償
    物被毀損所減少之價額，得以修復費用為估定之標準，但以
    必要者為限（例如：修理材料以新品換舊品，應予折舊），
    最高法院77年度第9次民事庭會議決議參照。衡以系爭車輛
    有關零件部分之修復，既以新零件更換被損害之舊零件，則
    在計算損害賠償額時，自應將零件折舊部分予以扣除，依行
    政院所發布之固定資產耐用年數表及固定資產折舊率表，營
    業用小客車之耐用年數為4年，依定率遞減法每年應折舊438
    /1000，並以1年為計算單位，其使用期間未滿1年者，按實
    際使用使用之數相當於全年之比例計算之，不滿1者，以1月
    計算之，其最後1年之折舊額，加歷年折舊累計額，其總和
    不得超過該資產成本原額10分之9。查系爭車輛因本件車禍
    事故之修繕費用為工資8500元、烤漆6700元及零件1萬4900
    元，有修車估價單為證（本院卷第17頁），而系爭車輛係於
    107年2月出廠使用，有行車執照在卷（本院卷第27頁），則
    至110年9月19日發生上開車禍事故之日為止，系爭車輛已實
    際使用3年7月，零件部分扣除如附表所示折舊金額後為1969
    元，則原告得請求之車輛修復費用應為1萬7169元（計算式
    ：8500元＋烤漆6700元＋1969元＝1萬7169元）。
五、另原告主張系爭車輛進廠維修期間，計有3日無法營業，被
    告應賠償車輛進廠維修期間無法營業之損失9000元（計算式
    ：3000元×3日＝9500元）等語，核系爭車輛之受損情形，原
    告主張3日維修期間應屬相當，又原告提出其營業記錄（本
    院卷第87頁）。是原告請求系爭車輛進廠維修期間無法營業
    之損失為9000元，合屬有據。
六、又原告提出其與訴外人瑞豐交通股份有限公司間營業小客車
    租賃契約書，請求原租車3日之損失1950元，查原告向訴外
    人瑞豐交通股份有限公司承租系爭車輛每日金額650元（本
    院卷第89頁），故請求受損1950元（計算式：650元×3＝1950
    元），為有理由。
七、從而，原告請求被告給付2萬8119元（計算式：1萬7169元＋9
    000元＋1950元＝2萬8119元），及自起訴狀繕本送達翌日即11
    1年2月17日（本院卷第53頁）起至清償日止按年息5％計算之
    利息之範圍內，為有理由，應予准許。至原告逾此部分之請
    求，為無理由，應予駁回。
八、本件原告勝訴部分係就民事訴訟法第427條第1項訴訟適用本
    件原告勝訴部分，係就民事訴訟法第436條之8適用小額訴訟
    程序所為被告敗訴之判決，依同法第436條之20規定，應依
    職權宣告假執行，並依同法第436條之23準用第436條第2項
    ，適用同法第392條第2項規定，依職權宣告被告如預供擔保
    ，得免為假執行。
九、本件訴訟費用額，依後附計算書確定如主文所示金額。
中　　華　　民　　國　　111 　年　　5 　　月　　12　　日
                      臺北簡易庭  法  官  趙子榮
以上正本證明與原本無異。
如不服本判決，須以違背法令為理由，於判決送達後20日內向本
庭提出上訴狀（應按他造當事人之人數附繕本）；如委任律師提
起上訴者，應一併繳納上訴審裁判費。
中　　華　　民　　國　　111 　年　　5 　　月　　12　　日
                                  書記官  陳怡安
計   算   書：
項        目             金   額（新臺幣）    備    註
第一審裁判費             1000元
合        計             1000元

附表：
  計息本金  （新臺幣）     利息請求期間       （民國）  年息 （％） 2萬8119元 111年2月17日起至清償日止   5 

-----
折舊時間           金額
第1年折舊值        1萬4900元×0.438=6526元
第1年折舊後價值    1萬4900元-6526元=8374元
第2年折舊值        8374元×0.438=3668元
第2年折舊後價值    8374元-3668元=4706元
第3年折舊值        4706元×0.438=2061元
第3年折舊後價值    4706元-2061元=2645元
第4年折舊值        2645元×0.438×(7/12)=676元
第4年折舊後價值    2645元-676元=1969元

附錄：
一、民事訴訟法第436條之24第2項：
    對於小額程序之第一審裁判上訴或抗告，非以其違背法令為
    理由，不得為之。
二、民事訴訟法第436條之25：
    上訴狀內應記載上訴理由，表明下列各款事項：
    （一）原判決所違背之法令及其具體內容。
    （二）依訴訟資料可認為原判決有違背法令之具體事實。